# 求教，内部存货交易，买方存货自用，合并报表是否确认递延所得税资产

提问人：sycfy 时间：2019-11-13 06:30:14
母公司向子公司销售一批自产产品（成本 100 ，售价 150 ），子公司购入后先计入原材料，次月领用计入费用，销售当月合并报表中是否需要确认递延所得税资产？

回答人：chenyiwei
在子公司有足够多的应纳税所得额的前提下，合并报表层面应就该昂内部交易损益确认递延所得税资产。即，在子公司实际消耗该批存货时，会计上的费用是 105 ，而在子公司的税前可扣除金额为 150 ，故合并报表层面存在可抵扣暂时性差异。

提问人：sycfy 时间：2019-11-14 06:30:14
谢谢。前提是子公司有应纳税所得额，合并报表才有必要确认递延吗，我们的子公司持续亏损，持续几年缴纳不了所得税，是否还需要确认递延所得税资产？

回答人：chenyiwei
如是，则不确认递延所得税资产。